【裁判字號】    98,交抗,2590
【裁判日期】    981030
【裁判案由】    違反道路交通管理處罰條例
【裁判全文】
臺灣高等法院交通事件裁定            98年度交抗字第2590號
抗  告  人
即  異議人
即受處分人  甲○○
上列抗告人因違反道路交通管理處罰條例案件，不服臺灣桃園地
方法院， 中華民國98年9月18日所為裁定（98年度交聲字第1943
號），提起抗告，本院裁定如下
    主  文
原裁定撤銷，發回臺灣桃園地方法院。
    理  由
一、原審裁定如附件裁定書所載。
二、抗告意旨略以：抗告人並非駕駛人，而是將車輛借給朋友黃
    少卿使用，此次違規行為亦是黃少卿所為，並非抗告人，抗
    告人當時並不在場，此可傳喚黃少卿出庭說明云云。
三、經查受處分人甲○○所有車牌號碼V8—4506號自用小客車，
    於民國98年6月4日9時24分許， 行經中壢市○○○○道時，
    有「警鈴已響，紅燈已閃，遮段器開始放下，仍強行闖越平
    交道」之違規， 經交通部臺灣鐵路管理局臺北電務段98年6
    月10日北電技一字第0980001799號函所提供之平交道監視器
    檔案，由內政部警政署鐵路管理局第一警務段警員許木君以
    受處分人違反道路交通管理處罰條例第54條第1 款規定逕行
    掣單舉發。嗣經案外人黃少卿於98年6月25 日提出交通違規
    案件陳述單（見原審卷第16頁），原處分機關函請舉發單位
    調查結果，仍認受處分人確有前揭違規行為，原處分機關乃
    於98年7月16 日以受處分人有「警鈴已響，紅燈已閃，遮段
    器開始放下，仍強行闖越平交道」之違規事實，依道路交通
    管理處罰條例第54條第1款、第63條第1項第3款、第24條第1
    項第4款， 及違反道路交通管理事件統一裁罰基準表之規定
    ，裁處異議人罰鍰10000元，並記違規點數3點，及施以道安
    講習， 有內政部警政署鐵路警察局鐵警行字第U00000000號
    舉發違反道路交通管理事件通知單、內政部警政署鐵路警察
    局第一警務段98年7月14 日鐵一警行字第0980004591號函、
    交通部公路總局新竹區監理所壢監裁字第裁53-U00000000號
    違反道路交通管理事件裁決書、交通部公路總局新竹區監理
    所交通違規案件陳述單等在卷可參（見原審卷第17、5、4、
    16頁 ）。
四、按本條例之處罰，受舉發違反道路交通管理事件之受處罰人
    ，認為受舉發之違規行為應歸責他人者，應於舉發違反道路
    交通管理事件通知單應到案日期前，檢附相關證據及應歸責
    人相關證明文件，向處罰機關告知應歸責人，處罰機關應即
    另行通知應歸責人到案依法處理。逾期未依規定辦理者，仍
    依本條例各該違反條款規定處罰，道路交通管理處罰條例第
    85條第1項定有明文。又本條例之處罰， 受舉發違反道路交
    通管理事件之被通知人，認為受舉發之違規行為應歸責他人
    者，應於通知單記載之應到案日期前，檢附相關證據及足資
    辨識、通知應歸責人之證明文件，向處罰機關告知應歸責人
    ，處罰機關應即另行通知應歸責人到案依法處理。逾期未依
    規定辦理者，仍依本條例各該違反條款規定處罰，違反道路
    交通管理事件統一裁罰基準及處理細則第36條亦有明定。查
    本件車牌號碼V8—4506號自用小客車於98年6月4日，因有「
    警鈴已響，紅燈已閃，遮段器開始放下，仍強行闖越平交道
    」之違規經警舉發，案外人黃少卿於本件舉發應到案日期98
    年7月16日前之98年6月25日，即向交通部公路總局新竹區監
    理所提出陳述單，且於該陳述單上表明其為駕駛人，並於申
    訴人簽章欄內簽名；而受處分人則於98年 7月16日簽收交通
    部公路總局新竹區監理所寄送之交通部公路總局新竹區監理
    所壢監裁字第裁53-U00000000號違反道路交通管理事件裁決
    書後，復於98年8月4日向原審聲明異議，除否認違規行為外
    ，並於原審98年8月27 日訊問時陳稱：「（請說明聲明異議
    的理由為何？）車子是我的，我借黃先生開的，當時我並不
    在場，所以我並不清楚發生什麼事情，根據黃先生的說法，
    他當時要過平交道，第一班火車過了，他變成是第一部車，
    他當時要過去，過了一半，欄杆又放下來了所以他來不及只
    好硬闖過去，黃先生沒有闖平交道，因為他是走到一半平交
    道才又放下來，因為同時有兩部火車同時來，平交道又馬上
    放下來。」等語（見原審卷第20頁），互核以觀，則原審對
    此未予詳加調查，即遽認原處分機關所為處分並無違誤，從
    而駁回抗告人之聲明異議，尚有應調查之證據而未調查之處
    ，自難昭折服。是原審將抗告人之聲明異議駁回，尚有未洽
    。原裁定既有可議之處，抗告意旨指摘及此，為有理由，爰
    將原裁定撤銷，發回原審法院，另為適法之調查與處置。
據上論斷，應依道路交通管理處罰條例第89條，道路交通案件處
理辦法第26條、刑事訴訟法第413條前段，裁定如主文。
中    華    民    國    98    年    10    月    30    日
                  刑事第八庭審判長法  官  鄭文肅
                                  法  官  劉嶽承
                                  法  官  蔡光治
以上正本證明與原本無異。
不得再抗告。
                                  書記官  阮桂芳
中    華    民    國    98    年    11    月    4     日


司法院資訊處製作；財團法人民間司法改革基金會備份。
